福建金門地方法院民事判決　　　　　　　　93年度訴字第44號
原　　　告　甲○○
訴訟代理人　沈炎平律師
複　代理人　盧烽池律師
被　　　告　乙○○
上列當事人間請求履行協議事件，本院判決如下：
    主  文
被告應將坐落金門縣金湖鎮○村段貳壹之貳地號如附圖所示紅線
部分，面積壹佰捌拾貳點貳玖平方公尺之墳墓遷移。
訴訟費用由被告負擔。
本判決於原告以新台幣參拾伍萬元供擔保後，得假執行；被告以
新台幣壹佰零肆萬壹仟肆佰捌拾元為原告預供擔保，得免為假執
行。
    事實及理由
一、原告主張：兩造於民國93年2月25日合意，由被告於兩個月
    內將坐落金門縣金湖鎮○村段21之2地號土地（下稱系爭土
    地）上之墳墓一座遷移，惟被告拒不履約，且經被告催告，
    仍不予理會，原告爰依民法第153條第1項：「當事人互相表
    示意思一致者，無論其為明示或默示，契約即為成立。」，
    及同法第199條第1項：「債權人基於債之關係得向債務人請
    求給付。」之規定，請求被告履行承諾。又被告於訴訟中已
    表示「負責取得陳育川的同意書，並自行完成遷移系爭墓穴
    之工作」、「願意配合‧‧‧原告出名登報公告，費用我願
    意出」等語，顯對於本件訴訟標的認諾，依民事訴訟法第
    384條之規定，自應為被告敗訴之判決；爰聲明：（一）如
    主文第一項所示。（二）願供擔保，請准宣告假執行。另提
    出切結書、土地登記簿謄本及律師函等影本各一件以為證。
二、被告則以：93年2月25日確實簽立切結書予原告，同意遷移
    系爭土地上之墓穴，因未得墓穴死者家屬之同意，而無法履
    約；但仍願意負責取得墓穴死者家屬的同意書，並自行完成
    遷移系爭土地上墓穴之工作，或出資由原告登報公告等語，
    資為抗辯；並聲明：原告之訴駁回。
三、得心證之理由：
（一）原告主張被告於93年2月25日簽立切結書予原告，同意於
      立切結書之日起二個月內，無條件遷移系爭土地上之墳墓
      ，業據被告自認在卷，並有其出具之切結書附卷可稽，自
      堪信實。被告既與原告有前揭合意，且其履行期業已屆至
      ，自負有履行契約之義務。
（二）被告既稱93年2月25日確實簽立切結書予原告，且仍願意
      負責取得墓穴死者家屬的同意書，並自行完成遷移系爭土
      地上墓穴之，足認已對本件訴訟標的認諾，則依民事訴訟
      法第384條：「當事人於言詞辯論時為訴訟標的之捨棄或
      認諾者，應本於其捨棄或認諾為該當事人敗訴之判決。」
      之規定，本件自應為被告敗訴之判決。從而原告請求被告
      將系爭土地上如附圖所示，面積182.29平方公尺之墳墓遷
      移，即無不合，應予准許。
四、本件本於被告之認諾而為判決，依法應依職權宣告假執行，
    爰分別酌定相當擔保金額為假執行及免為假執行之宣告。
五、結論：原告之訴為有理由，依民事訴訟法第78條、第389條
    第1項第1款、第392條第2項，判決如主文。
中　　華　　民　　國　　94　　年　　10　　月　　31　　日
                        民事庭  法　官　魏玉英
正本係照原本作成。
如對本判決上訴，須於判決送達後20日內向本院提出上訴狀。
中　　華　　民　　國　　94　　年　　11　　月　　 2　　日
                    　　　　　　書記官　郭友香
